臺灣臺中地方法院民事判決
110年度勞簡字第51號
原      告  吳國弘  
被      告  駿浤開發有限公司

法定代理人  周庭葦  
上列當事人間請求給付工資事件，本院於民國110年9月15日言詞
辯論終結，判決如下：
    主     文
原告之訴駁回。
訴訟費用由原告負擔。
    事實及理由
一、原告主張：原告自民國108年4月7日起受僱於被告並擔任鐵
    工，就被告承攬之桃園龍潭核能所工程（下稱前開龍潭工程
    ），受被告指派至該廠區從事鐵工之工作（下稱系爭工作）
    ，兩造並約定原告之日薪為新臺幣（下同）3,500元，然被
    告自109年1月起即開始積欠原告工資，自109年1月至同年5
    月止共積欠原告工資100,960元。為此，原告依兩造間勞動
    契約及勞動基準法第21條第1項前段、第22條第2項前段給付
    工資之法律關係，請求被告給付原告前述積欠之工資100,96
    0元及其法定遲延利息。並聲明：被告應給付原告100,960元
    ，及自起訴狀繕本送達被告翌日起至清償日止，按年息百分
    之五計算利息。
二、被告抗辯：原告並非受僱於被告之勞工，而係被告之外包商
    ，原告就系爭工作乃為被告下包承包商外，且就被告自中裕
    營造股份有限公司處承攬位於彰濱線西之另一工程（下稱前
    開彰濱線西工程），原告亦為前開彰濱線西工程之鐵工工作
    之被告下包承包商。兩造間就系爭工作乃為承攬契約關係，
    並非勞動契約關係。原告就系爭工作，雖可基於承攬契約向
    被告請款91,701元，惟原告應返還被告為原告代墊前開彰濱
    線西工程之代墊款266,700元，且原告應另開立1,566,264元
    之發票後，始得向被告請求前揭91,701元。退步言，縱認原
    告就系爭工作為受僱於被告之勞工，原告亦應返還被告345,
    600元之不當得利，始得向被告請求前揭91,701元。並聲明
    ：駁回原告之訴。
三、法院之判斷：
  ㈠當事人主張有利於己之事實者，就其事實有舉證之責任，民
    事訴訟法第277條本文設有規定。民事訴訟如係由原告主張
    權利者，應先由原告負舉證之責，若原告先不能舉證，以證
    實自己主張之事實為真實，則被告就其抗辯事實即令不能舉
    證，或其所舉證據尚有疵累，亦應駁回原告之請求。再者，
    民法關於有償勞務給付之契約，可能為僱傭、委任、承攬或
    居間等契約類型，而是否屬於勞動基準法第2條第6款規定之
    勞動契約，主要以勞雇關係具有從屬性為判斷標準。所謂從
    屬性，勞務債務人對於勞務債權人通常具有人格、組織或經
    濟上從屬性等特徵，並應就個案事實及整體契約內容，依雙
    方間之從屬性程度高低判斷之，倘勞務債權人就勞務債務人
    提供勞務給付方式之規制程度甚高，且勞務債務人就其如何
    提供勞務及提供勞務之財務歸屬並無相當程度之決定自由，
    始得認雙方間為勞雇關係而具有從屬性之勞動契約。本件原
    告主張其為受僱於被告之勞工，兩造間就系爭工作之契約關
    係為勞動契約，為被告所否認，原告自應就此有利於己之事
    實，負舉證責任。
　㈡經查，依卷附原告之勞保投保紀錄（見本院卷第37、38頁）
    ，被告雖有短暫二次為原告投保勞保之情形【第一次以勞保
    投保薪資23,100元，於108年5月17日加保、同年月23日退保
    ；第二次以勞保投保薪資11,100元（部分工時），109年4月
    24日加保、同年月30日退保】，惟綜參卷附被告提出前開龍
    潭工程、前開彰濱線西工程關於原告部分之匯款明細總表、
    出工人數表、出工表（含另一訴外人蔣宏勳之薪資）、請款
    單、簽單、匯款單、統一發票、支票、工資補貼明細表等資
    料（見本院卷第69至349頁），顯見原告就系爭工作向被告
    請款之內容包括：油資、原告自行向第三人購買材料之費用
    （包括焊條、氧氣乙炔、鐵板、五金配件、攝影機等費用）
    及點工人數2人之工資，且原告對於其向被告請款所得另一
    點工之蔣宏勳工資部分，原告亦未舉證證明其確將該等工資
    如數交予蔣宏勳而未抽取佣金（或賺取價差），自難認原告
    就系爭工作之提供勞務方式及提供勞務之財務歸屬不具有相
    當程度之決定自由。於此情形，倘認兩造就系爭工作為屬勞
    雇關係而具有從屬性之勞動契約，顯屬速斷。此外，原告就
    其確為受僱被告之勞工，兩造就系爭工作乃為具有從屬性勞
    雇關係之有利於己事實，復未提出其他證據證明以實其說，
    自無從逕為有利原告之認定。是原告主張兩造就系爭工作之
    契約關係為勞動契約，委無可採。 
  ㈢綜上所述，原告既未舉證證明兩造就系爭工作之契約關係確
    為勞動契約。則原告以兩造就系爭工作有勞動契約為由，據
    此依勞動契約及勞動基準法第21條第1項前段、第22條第2項
    前段給付工資之法律關係，請求被告給付原告工資100,960
    元，及自起訴狀繕本送達被告翌日起至清償日止，按年息百
    分之五計算之利息，為無理由，應予駁回。　
四、本件事證已臻明確，兩造其餘攻擊防禦方法，經核與判決之
    結果不生影響，自無庸逐一論述，附此敘明。
五、訴訟費用負擔之依據：民事訴訟法第78條。
中　　華　　民　　國　　110 　年　　10　　月　　8 　　日
                  勞動法庭    法  官  何世全
上為正本係照原本作成。
如不服本判決，應於判決送達後20日內向本院提出上訴狀並表明
上訴理由（須附繕本）；如委任律師提起上訴者，應一併繳納上
訴審裁判費。
中　　華　　民　　國　　110 　年　　10　　月　　8 　　日
                              書記官  陳弘祥